【裁判字號】    99,訴,1315
【裁判日期】    991029
【裁判案由】    強盜等
【裁判全文】
臺灣臺南地方法院刑事判決              99年度訴字第1315號
公  訴  人  臺灣臺南地方法院檢察署檢察官
被      告  甲○○
指定辯護人  丙○○  本院公設辯護人
上列被告因強盜等案件，經檢察官提起公訴（99年度偵字第
11416、10432號、99年度偵緝字第935、936號），本院判決如下
：
    主  文
甲○○犯非法持有可發射子彈具殺傷力之槍枝罪，累犯，處有期
徒刑參年捌月，併科罰金新臺幣拾萬元，罰金如易服勞役，以新
臺幣壹仟元折算壹日，扣案之改造手槍壹支（槍枝管制編號：00
00000000號）沒收；又犯結夥攜帶兇器強盜罪，累犯，處有期徒
刑捌年拾月，扣案之改造手槍壹支（槍枝管制編號：0000000000
號）、未扣案壓克力製造無槍管之道具槍壹支均沒收；又犯結夥
攜帶兇器盜竊罪，累犯，處有期徒刑拾月。未扣案之螺絲起子壹
支沒收；又犯結夥攜帶兇器強盜罪，累犯，處有期徒刑捌年拾月
，扣案之改造手槍壹支（槍枝管制編號：0000000000號）、未扣
案壓克力製造無槍管之道具槍壹支、另案扣案黑色帽子壹頂均沒
收；又犯強制罪，累犯，處有期徒刑壹年，扣案之改造手槍壹支
（槍枝管制編號：0000000000號）沒收。應執行有期徒刑拾參年
，併科罰金新臺幣拾萬元，罰金如易服勞役，以新臺幣壹仟元折
算壹日，扣案之改造手槍壹支（槍枝管制編號：0000000000號）
、未扣案壓克力製造無槍管之道具槍壹支、未扣案之螺絲起子壹
支、另案扣案黑色帽子壹頂均沒收。
    事  實
壹、甲○○前因違反毒品危害防制條例案件，經本院以94年度訴
    字第392號判處有期徒刑1年、7月並定應執行刑為1年6 月確
    定，嗣再經本院依96年中華民國罪犯減刑條例，以96年度聲
    減字第721號減刑並定應執行刑為有期徒9月15日，於民國96
    年7月16日縮刑期滿執行完畢。
貳、詎甲○○於前開有期徒刑執行完畢後5年內，仍無悛悔之意
    ，竟於下列時、地為犯罪行為：
  一甲○○明知可發射子彈具有殺傷力之改造手槍及子彈，均係
    槍砲彈藥刀械管制條例第4條第1項第1款、第2款所列管之槍
    、彈，未經主管機關許可，不得持有，竟於99年2月間某日
    ，基於持有具殺傷力之改造手槍及子彈犯意，以新臺幣（下
    同）50,000元之代價，利用網際網路方式，向某不詳姓名、
    年籍之人訂購仿BERETTA廠92FS型半自動手槍製造之槍枝，
    該槍枝換裝土造金屬槍管而成之具殺傷力改造黑色手槍1枝
    （槍枝管制編號0000000000號，以下均簡稱黑色手槍）及子
    彈4顆（其中1顆未具殺傷力），並於同年2月間某日，在臺
    南縣仁德鄉○○路金球獎遊藝場，由一姓名年籍不詳之成年
    男子，將前開槍、彈交予甲○○收受，甲○○即未經許可而
    持有上開具殺傷力之改造手槍及子彈。
  二甲○○、楊家豪（另經本院以99年度訴字第794號判處有期
    徒刑8年2月、8年2月，定應執行刑9年10月確定）與林育祥
    （另經本院以99年度訴字第794號判處有期徒刑7年6月確定
    ）3人均缺錢花用，甲○○因而提議強盜位於臺南縣永康市
    ○○里○○路二段118號之「巨蛋超商」，並由其提供懸掛
    不知情之許家維所有黑色福斯廠牌ZS-5712號車牌之自用小
    客車，及客觀上足供兇器使用，用以壓制在場人之槍枝。謀
    議既定後，即基於結夥3人攜帶兇器強盜之犯意聯絡，然僅
    楊家豪知悉甲○○提供之槍枝，其中黑色手槍（槍枝管制編
    號0000000000號）具有殺傷力，林育祥對該把槍枝有無殺傷
    力並不知情，是甲○○、楊家豪二人另於強盜時基於未經許
    可共同持具有殺傷力改造手槍之犯意聯絡，於民國99年5月
    10日下午3時25分許，甲○○駕駛上開自用小客車搭載楊家
    豪及林育祥前往該超商，由甲○○持上開具有殺傷力之改造
    黑色手槍及楊家豪另持銀色不具殺傷力壓克力製造無槍管之
    道具槍（該道具槍並未扣案，無法認定有無殺傷力）、林育
    祥則未攜帶工具，進入該超商後，林育祥先向店員乙○○換
    取200元之代幣把玩該超商所附設之電子遊戲機台，甲○○
    隨而要求楊家豪假借換取代幣請店員前來，待店員乙○○前
    來換取時，楊家豪即持銀色形狀似槍的犯案工具抵住乙○○
    之右腹腰部，喝令乙○○不要動，並稱渠等只要錢，要求乙○○配合，以此強暴、脅迫之方式，至使乙○○不能抗拒，
    由楊家豪看守店員乙○○，甲○○與林育祥則動手欲開啟收
    銀機，然因無法開啟，甲○○則叫楊家豪將乙○○帶至櫃臺
    開啟收銀機後，3人立即強取超商內之現金2萬4000元、峰牌
    香菸3包、七星牌香菸3條、手機2支、信用卡及提款卡等物
    後，駕車逃逸。嗣3人先將強盜所得現金中約5,000元吃喝花
    用後，甲○○分得現金8,000元、楊家豪分得現金2,400 元
    、七星牌香菸1條；林育祥分得現金5,000元及七星牌香菸1
    條；信用卡及提款卡由楊家豪丟棄於運河內，峰牌香菸3人
    共同吸食殆盡，其餘物品則由甲○○取走。
  三甲○○與楊家豪（關於楊家豪此部分結夥攜帶兇器竊盜罪，
    與下述五攜帶兇器竊盜罪，均另經本院99年度794號判處有
    期徒刑10月、9月，定應執行刑1年2月確定）及許程淵（未
    據檢察官處理），共同基於意圖為自己不法所有之犯意聯絡
    ，於99年5月12日凌晨0時許，結夥3人，在臺南縣永康市○○里○○路○段5巷56號前，先由楊家豪、甲○○擔任把風
    工作，由許程淵持客觀上足以對人之生命、身體、安全構成
    威脅而具有危險性之螺絲1支（未經查扣，亦無證據證明尚
    未滅失），撬開車門後，竊取庚○○所有之車牌號碼4058-S
    W號自用小客車得手，惟因該車設置暗鎖，無法啟動，遂由
    甲○○進入4058-SW號自用小客車駕駛座控制方向盤，許程
    淵駕駛自有車輛在後推撞之方式，將上開4058-SW號自用小
    客車推離前揭地點後，請人打開暗鎖，再交予甲○○。
  四甲○○與楊家豪食髓知味，透過綽號「鱷魚」之成年男子介
    紹有意願參與強盜之鄭卜誠（所犯結夥攜帶兇器強盜罪部分
    ，業經本院以99年度訴字第749號判決判處有期徒刑8年確定
    ），再由甲○○選定臺南縣永康市○○路210號之「巨蛋超
    商」為強盜之為對象，並以前開竊得之車牌號碼4058-SW號
    之自用小客車，作為交通工具以掩人耳目，並提供客觀上足
    供兇器使用具有殺傷力之改造手槍及銀色不具殺傷力銀色壓
    克力製造無槍管之道具槍壓制在場人。謀議既定後，即基於
    結夥3人攜帶兇器強盜，及於強盜時未經許可共同持有具有
    殺傷力改造手槍之犯意聯絡，於99年5月12日上午10時許，
    甲○○駕駛前揭自用小客車搭載楊家豪及鄭卜誠前往該超商
    ，途中甲○○再度提供上開銀色壓克力製造無槍管之道具槍
    交予鄭卜誠，3人到達後，甲○○在店門口把風，楊家豪及
    鄭卜誠則分別頭戴黑色帽子、鴨舌帽，由鄭卜誠持槍進入，
    楊家豪為觀察店內情形，先換取7枚代幣把玩該超商所附設
    之電子遊戲機台，此時，在外把風之甲○○唯恐時間拖長情
    勢將對渠等不利，旋要求楊家豪及鄭卜誠直接動手，楊家豪
    接獲指示後，轉而拿取鄭卜誠所持有銀色壓克力製造無槍管
    之道具槍，走進櫃臺，持該工具指向店員戊○○，要求戊○○交出錢來並配合，以此強暴、脅迫之方式，使戊○○無法
    抗拒而開啟收銀機，鄭卜誠及楊家豪隨即出手拿取收銀機內
    之現金，戊○○俟機欲奪下楊家豪手中壓克力製造無槍管之
    道具槍，而與楊家豪發生拉扯，楊家豪則扣下扳機，惟子彈
    卻無法擊發，甲○○見狀，立即持上開具有殺傷力之改造手
    槍進入超商內指著戊○○，戊○○因害怕而鬆手，3人隨即
    劫取店內現金1萬元，並取走店內監視機切換器，搭乘上開
    車輛逃逸。嗣鄭卜誠分得現金2,500元；楊家豪分得4,000元
    ，其餘物品則由甲○○取走。
  五嗣於犯前開強盜罪後，楊家豪自甲○○收受前開竊得之4058
    -SW號自用小客車，因恐遭警查獲，楊家豪竟再基於意圖為
    自己不法所有犯意，在臺南市○區○○路與榮譽街交岔路口
    附近，持客觀上足供兇器使用之三角扳手1支，竊取0852-QR
    號車牌2面，並將之粘貼於前開竊得之自用小客車。因楊家
    豪於99年5月13日凌晨4時20分許，駕駛該懸掛0852 -QR號車
    牌之自用小客車，行經臺南縣仁德鄉○○路33號前時，自撞
    路旁加油站之招牌。警方據報後前往現場處理，發現楊家豪
    所駕駛之車輛與車籍資料中之車型不符，並在車內查扣楊家
    豪所有99年5月12日犯案用之黑色帽子1頂及安非命1包及三
    角型扳手1支、車牌、吸管針筒、電擊棒及日常穿著之衣、
    褲及鞋襪（除黑色帽子與本案有關外，其餘均與本案無涉）
    及扣得失竊之4058-SW號自用小客車與0852-QR車牌（均經發
    還）。
  六甲○○之友人李川明（另經檢察官為不起訴處分），以其所
    有之自用小客車向當鋪質押借款所得之60,000元借予潘明男
    ，惟多次向潘明男催討，潘明男均置之不理，李川明為此心
    生不滿，於99年6月29日晚上10時許，其為順利催討債務，
    不知甲○○未經許可持有具殺傷力之槍、彈之情而邀集甲○○及不知情之黃聖傑於同日晚上至潘明男位於臺南縣永康市
    ○○街359號住處，欲向潘明男理論，甲○○即持一手提袋
    （內裝前開具殺傷力之黑色手槍及子彈）依約前往。嗣經警
    據報而於同日晚上10時25分許趕至該處，並將車牌號碼D4-6
    399號偵防車停放於該處門口，用以防止甲○○逃逸，並大
    喊「趴下」，甲○○見狀即自手提袋拿出黑色手槍，李川明
    見自此始知甲○○持槍遂而趴下，惟甲○○見警前來，竟基
    於妨害自由之犯意，以黑色手槍抵住李川明頭部，喝令李川
    明起身，命與其同走出屋外，以此強暴、脅迫方式，使李川
    明不得不從而行無義務之事，甲○○見前開偵防車引擎並未
    熄火，隨即進入該車駕駛座並將李川明推開，自行駕駛該車
    逃逸，警員欲制止其離去，並開槍擊中甲○○，惟甲○○仍
    駕車逃離現場，經警持續追捕，終於同日晚上11時30分許，
    在臺南縣仁德鄉○○○街90巷內，逮捕遭警開槍擊中無法繼
    續前進之甲○○（因槍傷受有大小腸穿孔、左髖槍傷之傷害
    ），並自其身上扣得前開具殺傷力之改造手槍及子彈。
貳、案經臺南縣警察局永康分局及歸仁分局報請臺灣臺南地方法
    院檢察署檢察官偵辦起訴及移送併辦。
    理  由
壹、程序事項：
    本案以下所引用之具傳聞性質之證據，檢察官、被告及渠等
    辯護人於本案言詞辯論終結前，並未爭執其證據能力，本院
    審酌前開證據之作成或取得之狀況，並無非法或不當取證之
    情事，且經本院於審判期日就上開證據依法進行調查、辯論
    ，依刑事訴訟法第159條之5規定，均具有證據能力。至以下
    所引用之不具傳聞性質之證據，因非檢警違背法定程序取得
    之證據，依法自應有證據能力，併此敘明。
貳、本案認定事實所憑之依據：
  一上開犯罪事實，業據被告甲○○於警詢、偵查中及本院審理
    時坦承不諱，核與共犯楊家豪、林育祥、鄭卜誠3人於警詢
    及偵查中之證述互核相符，並與證人即被害人乙○○、戊○○、庚○○、己○○、李川明、潘明男、黃聖傑、及許家維
    於警詢時證述之情節相符，復有贓物認領保管單暨押物品目
    錄表（見影警(一)卷頁153、100-101頁）、強盜案之現場監視
    器影像翻拍照片及現場照片（見影警(一)卷頁157-205頁）附
    卷可稽。此外，由被告所持用之黑色手槍、子彈，經送內政
    部警政署刑事警察局鑑定，其結果為：(一)送鑑手槍1支（槍
    枝管制編號0000000000號），認係改造手槍，由仿BERETTA
    廠92FS型半自動手槍製造之槍枝，換裝土造金屬槍管而成，
    擊發功能正常，可供擊發適用子彈使用，認具殺傷力；(二)送
    鑑子彈4顆，鑑定情形如下：1.1顆，認係口徑9mm制式子彈
    ，經試射，可擊發，認具殺傷力。2.1顆，認非制式子彈，
    由金屬彈殼組合直徑9.0mm彈頭而成，經試射，可擊發，認
    具殺傷力。3.1顆，認非制式子彈，由金屬彈殼組合直徑
    8.9mm彈頭而成，經試射，可擊發，認具殺傷力。4.1顆，認
    非制式子彈，由金屬彈殼組合直徑9.0mm彈頭而成，經試射
    ，雖可擊發，惟發射動能不足，認不具殺傷力。有該局99年
    7月19日刑鑑字第0990092889號槍彈鑑定書在卷可參（見99
    年度偵字第11416號卷頁21至23頁）及被告楊家豪犯犯罪事
    實二為掩人耳目所配戴之黑色帽子1頂扣案可資佐證。被告
    亦於警詢中指認許程淵即是共同竊車之「小許」，亦有指認
    口卡1紙（見影警(一)卷頁6）；另有99年6月29日現場勘驗照
    片在卷為憑（見影警(一)卷頁7至24），足見被告上開自白與
    事實相符，應可採信。
  二按刑法之強盜罪，係以對於被害人施用強暴、脅迫等非法方
    法，所加之威嚇程度足以抑壓被害人之意思自由，達使不能
    抗拒之程度，而取他人之物或使其交付者，即屬之。而所謂
    至使不能抗拒，係指行為人所施用之強暴、脅迫等非法方法
    ，在「客觀上」足使被害人喪失意思自由，並達於不能抗拒
    之程度者而言，即依行為人行為之性質及當時存在之具體情
    狀，可資抑制被害人之抗拒者，即屬相當，至被害人實際上
    有無抗拒，則非所問。而就一般大眾而言，於凌晨獨自面對
    攜帶手槍之數名歹徒闖進超商要求交付財物，被害人於案發
    當時，就上開被告等所持槍枝顯無可能分辨是否改造手槍或
    有無殺傷力，即無從確定被告所持手槍不能對其人身安全構
    成威脅，如遭開槍射擊，足以致命，衡諸社會常情，一般人
    於此情形，均當深覺恐懼，且為求保命，必唯命是從，不敢
    妄動，遑論有何正面反抗之念，自客觀上言，確實已足以抑
    制被害人之抗拒，自堪認定已達至使不能抗拒之強盜程度。
    又被告持槍抵住被害人李川明頭部，命其同行，使李川明不
    得不從，亦足認使李川明行無義務之事，應無疑義。
  三又事實欄貳三中，證人楊家豪於警詢證稱「當時我在附近把
    風，是『齊明』（按，甲○○之綽號）與小許下手竊取該自
    小客車4058-SW號，當時竊取自小客時未找到暗鎖而無法發
    動，所以小許駕駛自己的自小客用前車頭抵住自小客4058-S
    W號後方保險桿推動滑走」等語（見影警卷頁95），被告
    於本院審理時亦供稱「我們三人先把車子推出來，那台車是
    手自排的，有暗鎖，綽號小許用他的車子推著走，我則控制
    那部車的方向盤．．，我沒辦法啟動車子，是把車子推到綽
    號小許與朋友合夥開設的汽車保養廠，把車子的暗鎖打開就
    可以啟動」等語（見本院卷頁77）。足見共犯許程淵於案發
    時、地，雖以螺絲起子撬開該4058-SW號自用小客車車門，
    惟因該車裝有暗鎖致許程淵無法啟動，竊取之車仍尚未進入
    被告等人管領範圍之內，故推由被告進入該車控制方向，許
    程淵則自行開車推動竊取之4058-SW號自用小客車至保養廠
    解開暗鎖，足見被告上開所為已參與竊盜之構成要件行為之
    實施，併此敘明。
  四綜上所述，應認本案事證明確，被告之犯行應可認定，應依
    法論科。
參、論罪科刑：
  一按刑事法加重要件中所稱之兇器，乃泛指得供為殺、傷人之
    生命、身體之一切器物而言。具有殺傷力之槍枝，為兇器，
    斯不待言；不具有殺傷力之玩具槍枝，倘依其材質，足以資
    為施暴、毆人、行兇之器具，仍該當兇器之概念（最高法院
    98年臺上字第3460號、92年度臺上字第1332號判決參照）。
    本件被告強盜犯行所攜帶具有殺傷力之改造手槍，當屬兇器
    無訛；又共犯楊家豪所持銀色形狀似槍的作案工具，依被告
    自承，係壓克力製造之道具槍，沒有槍管，不能擊發等語（
    見本院卷頁77），雖未扣案，難認有殺傷力，但器物本身足
    認其客觀上亦足對人之生命、身體、安全構成威脅，亦當屬
    兇器。又被告竊盜犯行之共犯許程淵所攜帶之螺絲起子，雖
    未扣案，惟已足撬開車門，足見客觀上仍可對人之生命、身
    體安全構成威脅，亦屬兇器。再者，關於未經許可持有槍枝
    罪之成立，所謂『持有』，並非必須親自對該槍枝實行管領
    行為為必要，如以共同犯罪之意思，事先有犯意之合致，而
    由其中一部分人對該槍枝實行占有、管領行為者，仍應論以
    該未經許可持有槍、彈罪之共同正犯，是以均應論以共同正
    犯（最高法院97年度臺上3997號判決意旨參照），雖共犯楊
    家豪、鄭卜誠並未親自持有該具殺傷力之改造手槍，然2人
    既知悉證人甲○○持有具殺傷力之改造手槍，並以之為壓制
    被害人之行搶工具，此部分仍應論以被告違反槍砲彈藥刀械
    管制條例部分論以共同正犯。
  二核被告所為如事實欄所載之犯行，係犯刑法第330條第1項加
    重強盜罪、及槍砲彈藥刀械管制條例第8條第4項未經許可持
    有具有殺傷力之改造手槍罪、槍砲彈藥刀械管制條例第12
    條第4項未經許可持有具殺傷力之子彈罪、刑法第321條第1
    項加重竊盜罪、刑法第304條第1項強制罪。
  三按槍砲彈藥刀械管制條例所規定之未經許可持有手槍及子彈
    罪，須行為人未經主管機關許可，且無正當理由，而將手槍
    、子彈置於自己實力支配之下，始成立犯罪；至是否為自己
    持有，或持有時間之長短，則所不問。又未經許可持有槍、
    彈罪，其持有之繼續係行為之繼續，至持有行為終了時，均
    論以一罪，不得割裂。若以之犯他罪，兩罪間之關係如何，
    端視其開始持有之原因為斷。如早已非法持有槍、彈，後另
    起意犯罪，或意圖犯甲罪而持有槍、彈，卻持以犯乙罪，均
    應以數罪併罰論處；如行為人為犯特定之罪而持有槍、彈，
    其持有槍、彈之同時亦係犯該特定之罪時，自可依想像競合
    犯之規定，論以一罪；如於持有槍、彈後即緊密實行該特
    定犯罪，雖其持有槍、彈之時、地與犯特定罪之時、地，在
    自然意義上非完全一致，然二者仍有部分合致，且犯罪目的
    單一，依一般社會通念，認應評價為一罪方符合刑罰公平原
    則，如予數罪併罰，反有過度處罰之虞，與人民法律感情亦
    未契合；是於牽連犯廢除後，應適度擴張一行為概念，認此
    情形為一行為觸犯數罪名之想像競合犯，方屬適當。最高法
    院99年度台上字第5556號判決要旨可供參酌。查被告所犯上
    開未經許可持有具有殺傷力之改造手槍罪及未經許可持有具
    殺傷力之子彈罪，係1行為觸犯數罪名，應依刑法第55條前
    段從一重之未經許可持有具殺傷力之改造手槍罪，並就其持
    有行為之繼續論以一罪。又被告與共犯楊家豪、林育祥犯事
    實貳二就刑法第330條第1項加重強盜罪，及被告與楊家豪就
    槍砲彈藥刀械管制條例第8條第4項未經許可持有具有殺傷力
    之改造手槍罪；被告與共犯楊家豪、鄭卜誠就犯罪事實貳四
    所示之加重強盜罪及槍砲彈藥刀械管制條例第8條第4項未經
    許可持有具有殺傷力之改造手槍罪；被告與共犯楊家豪、許
    程淵事實貳三刑法321條第1項加重竊盜罪犯行間，有犯意聯
    絡及行為分擔，均應論以共同正犯。又被告所犯上開刑法第
    330條第1項加重強盜罪（二次）、及槍砲彈藥刀械管制條例
    第8條第4項未經許可持有具有殺傷力之改造手槍罪、刑法第
    321條第1項加重竊盜罪、刑法第304條第1項強制罪，犯意各
    別，行為互殊，應分論併罰。又被告有前開事實欄壹所載之
    科刑紀錄，其於有期徒刑執行完畢後5年內，再犯本案各罪
    ，為累犯，應依刑法第47條第1項加重其刑。
  四爰審酌被告正值青壯，竟不思正當工作，憑勞力賺取錢財，
    為貪圖不法利益，即以槍枝之暴力手段，在不特定人進出購
    物之超商強盜財物，對一般民眾之日常生活造成極大之威脅
    ，亦對僅領取店員微薄薪資之被害人等造成一定危害，並於
    強盜犯行中擔任主導之角色，竊取他人車輛，再以槍枝脅迫
    他人行無義務之事，犯罪情節非輕，惟念及被告均未對被害
    人等為傷害身體、生命之行為，兼衡犯罪之動機、目的、對
    社會治安造成之影響、及被告坦承犯行，尚有悔意，犯罪後
    之態度良好等一切情狀，就被告所犯各罪分別量處如主文所
    示之刑，並定應執行刑，並就罰金部分諭知如易服勞役之折
    算標準，以資懲儆。檢察官求刑定應執行刑13年，本院認應
    屬允當；又檢察官認應對被告宣付保安處分。惟按保安處分
    係針對受處分人將來之危險性所為之處置，以達教化、治療
    之目的，為刑罰之補充制度。我國現行刑法採刑罰與保安處
    分雙軌制，係在維持行為責任之刑罰原則下，為協助行為人
    再社會化之功能，以及改善行為人潛在之危險性格，期能達
    成根治犯罪原因、預防犯罪之特別目的。是保安處分中之強
    制工作，旨在對嚴重職業性犯罪及欠缺正確工作觀念或無正
    常工作因而犯罪者，強制其從事勞動，學習一技之長及正確
    之謀生觀念，使其日後重返社會，能適應社會生活。且按刑
    法上之習慣犯，與累犯、連續犯之性質有別，必須有具體之
    事實，足資證明行為人有犯罪之惡習及慣行，始有習慣犯規
    定之適用，並非一有累犯或連續犯之情形，即可認為有犯罪
    之習慣（最高法院54年度臺上字第3041號判決意旨參照）。
    查本案被告前並無強盜犯行，此有臺灣高等法院被告前案紀
    錄表18紙在卷足參，是被告行為與實際染有強盜習慣之慣犯
    ，尚屬有間，又依其本件強盜之態樣以觀，其所表現之危險
    性雖不低，然本院參酌比例原則中之必要性原則及罪刑相當
    性原則後，本院認前開宣告之刑，已足收懲戒警惕之效，而
    無交付保安處分之必要，附此敘明；又本院審酌上情，認科
    以主文所示之刑，已足資懲戒，併此敘明。
  五沒收：
    (一)扣案之改造手槍1支（槍枝管制編號0000000000號）及子
      彈（除其中1顆子彈無殺傷力外），餘經鑑驗均具有殺傷
      力，已如上述，該有殺傷力之槍、彈均屬違禁物，且為被
      告與楊家豪犯犯罪事實貳二及被告與楊家豪、鄭卜誠犯犯
      罪事實四強盜犯行為持用，自應在該等主刑項下依刑法第
      38條第1項第1款宣告沒收。然上開具有殺傷力之子彈3顆
      及另1顆未具殺傷力之子彈（經試射結果，認動能不足）
      ，但均因業經試射擊發，失去子彈之結構及性能，已非屬
      違禁物，爰不予宣告沒收。
    (二)共犯楊家豪另所持用之銀色壓克力製、無槍管之道具槍，
      雖未扣案，故無從鑑定該物品是否具有足夠之發射動能，
      是尚無證據認定其在客觀上是否屬於槍砲彈藥刀械管制條
      例所指之具有殺傷力之手槍，依罪證有疑，利於被告之法
      理，即難認該銀色壓克力製、無槍管之道具槍，但亦無積
      極證據足資證明業已滅失，復與被告等本案犯罪事實貳二
      四犯行有直接關係，且為被告甲○○所有，此均經被告供
      述在卷，亦應在該等主刑下依刑法第38條第1項第1款宣告
      沒收。
    (三)另案扣案共犯楊家豪於99年5月12日行搶時為躲避查緝所
      配戴之黑色帽子為共犯楊家豪所有，特別供該次犯罪所用
      之物，此經共犯楊家豪供述在卷，依共犯應負連帶罪責之
      理論，爰就犯罪事實貳四犯行，在該等主刑下依刑法第38
      條第1項第2款規定，予以宣告沒收。
    (四)又螺絲起子1支，為許程淵所有，雖未扣案，依共犯應負
      連帶罪責之理論，爰就事實貳三犯行，在該主刑下依第38
      條第1項第2款宣告沒收。
據上論斷，應依刑事訴訟法第299條第1項前段，槍砲彈藥刀械管
制條例第8條第4項、第12條第4項，刑法第28條、第330條第1項
、第321條第1項、第304條第1項、第55條、第51條第5款、第47
條第1項、第42條第3項、第38條第1項第1款、第2款，刑法施行
法第1條之1第1項、第2項前段，判決如主文。
本案經檢察官許嘉龍偵查後提起公訴；檢察官丁○○到庭執行職
務。
中    華    民    國    99    年    10    月    29    日
                  刑事第一庭    審判長法  官  夏金郎
                                      法  官  鄭銘仁
                                      法  官  洪士傑
以上正本證明與原本無異
如不服本判決應於收受本判後10日內向本院提出上訴書狀，並應
敘述具體理由。其未敘述上訴理由者，應於上訴期間屆滿後20日
內向本院補提理由書狀（均須按他造當事人之人數附繕本）「切
勿逕送上級法院」。
                                書記官  黃鋕偉
中    華    民    國    99    年    10    月    29    日

司法院資訊處製作；財團法人民間司法改革基金會備份。
